【裁判字號】    89,易,484
【裁判日期】    890825
【裁判案由】    賭博
【裁判全文】
臺灣桃園地方法院刑事判決                      八十九年度易字第四八四號
    公  訴  人  臺灣桃園地方法院檢察署檢察官
    被      告  乙○○
                丙○○
右列被告因賭博案件，經檢察官聲請以簡易判決處刑（八十八年度偵字第三八六五號
），本院認不宜以簡易判決處刑，改依通常程序審理，茲判決如左：
    主      文
乙○○、丙○○共同連續意圖營利，聚眾賭博，乙○○累犯，各處有期徒刑陸月，如
易科罰金，均以參佰元折算壹日。
    事      實
一、乙○○綽號「皇明」，曾於民國（下同）八十二年二月二十五日因違反麻醉藥品
    管理條例案件，經台灣新竹地方法院判處有期徒刑六月，如易科罰金以三十元折
    算一日，並於同年四月七日判決確定，嗣於同年月二十二日易科罰金執行完畢，
    而丙○○亦有違反槍砲彈藥刀械管制條例等前科，於假釋期間，均不知悛悔。緣
    八十五年七月間，陳鴻仙（已另案審結）夥同宋福榮（另案審理）、李郭興（已
    另案審結）三人共同意圖營利，於八十五年七月某日起至同年十月間某日止，在
    桃園縣大園、新屋、楊梅、八德、平鎮、大溪、觀音、中壢等鄉鎮市鄉下一帶，
    經營流動性大型職業賭場，提供麻將之「筒子」、「白板」為賭具，以俗稱「推
    筒子」之方式賭博財物，開四門，其中一門為莊家，其他三門為閒家，供不特定
    之賭客押賭，不限數目之現金與莊家比輸贏，視所發之二張麻將牌比點數大小，
    以較大者為贏，可輪流做莊，賭客每贏新臺幣（下同）一萬元，如係莊家，即由
    陳鴻仙等人抽頭五百元，如係閒家，即由陳鴻仙等人抽頭三百元，每日可抽頭約
    二、三百萬元不等，扣除每日開銷約三十餘萬元用以支付工作人員等費用、俗稱
    「班長」之抽頭錢，以及賭客紅利（俗稱秋水錢）以鼓勵賭客攜帶較多賭資進場
    及酬謝賭客進場時將賭資寄放予賭場等之後，每日賭場淨利由合夥人陳鴻仙、宋
    福榮，李郭興以二：一：一之比例分紅。賭場邀由有犯意聯絡之張仲德、林定峰
    、黃寬弘、綽號「Ｋ２」之黃肇華、莊育通、彭錦鑫、綽號「乒乓」之李騰芳（
    以上張仲德等七人均已另案審結）等擔任俗稱「班長」職務，負責帶領賭客前來
    參賭，由賭場發給數萬元至三十萬元上下之紅包。賭場中另由黃泉湖（另案審理
    中）擔任總務，負責安排把風、找場地、擺設賭博之桌椅等雜務；彭盛桄（已另
    案審結）負責租屋及擺設賭博用之桌椅之工作；徐信順 (已另案審結）負責數錢
    、記帳工作；周玉如（已另案審結）負責數錢；劉基銘（已另案審結）負責收取
    抽頭錢及背錢袋；綽號「小金」之古德仁（已另案審結）負責俗稱「排官」，即
    安排莊家順序或打雜工作；綽號「眼鏡」之陳俊旺及林逸昌、陳瑞明三人（均已
    另案審結）負責清注即清理計算賭資及收錢之工作；李文龍（已另案審結）負責
    接聽電話、調派車輛及安排雜務之工作；陳國文、游明春、陳少寬、陳俊傑、綽
    號「阿詩」之張為師、綽號「扁面」之張為銓，以及徐木源、劉榮濟（以上八人
    均已審結）等擔任司機接送賭客或打雜，每日工資約五千元至六千元不等，共同
    聚集不特定之人賭博財物。惟於八十五年八月六日凌晨，上開職業賭場遭人搶劫
    後，陳鴻仙即由新竹僱請有犯意聯絡之乙○○、丙○○、袁志宏（所涉賭博部分
    因案件曾經判決確定而不起訴處分）等三人至賭場協助維護安全，每人每次代價
    一萬元，均由陳鴻仙支付，未幾乙○○及袁志宏因涉嫌在新竹市槍殺任敘明案，
    乃出面投案，乙○○三人離開後，陳鴻仙另自八十五年八月中旬起至同年十月中
    旬止，找來有犯意聯絡之丁○○（已審結判刑在案）、黃大仁（所涉賭博部分因
    案件曾經判決確定而不起訴處分）負責賭場把風之工作，甲○○（已審結判刑在
    案）負責保管賭場之賭金，另楊執中（所涉賭博部分因案件曾經判決確定而不起
    訴處分）則擔任陳鴻仙之私人司機，其中甲○○及丁○○每人每日酬勞為八千元
    至一萬元不等，悉由陳鴻仙支付。
二、案經內政部警政署刑事警察局移請臺灣桃園地方法院檢察署檢察官偵查聲請以簡
    易判決處刑，惟本院認不宜以簡易判決處刑，改依通常程序進行。
    理      由
一、按第一審法院得因檢察官之聲請，不經通常審判程序，逕以簡易判決處刑者，以
    依被告在偵查中之自白或其他現存之證據，已足認定其犯罪者為限，此觀刑事訴
    訟法第四百四十九條第一項規定自明。苟被告所犯之罪不合該條所定得以簡易判
    決處刑時，依同法第四百五十二條、第四百五十一條之一第四項但書第一款規定
    ，即應依通常程序審判之。本件聲請人即公訴人台灣桃園地方法院檢察署檢察官
    認被告乙○○等人涉有圖利賭博犯行，係以被告乙○○、丙○○於警訊時之供詞
    ，再參以同案被告陳鴻仙、楊執中、袁志宏之指述為其論據。第經質之被告乙○
    ○、丙○○均堅詞否認有共同意圖營利聚眾賭博，是被告二人究竟有無負責該職
    業賭場之保管賭金及把風等工作，於本院受理之初，尚不能全無疑問，殊有詳為
    查明之必要。亦即本案雖有被告在偵查中之自白，惟尚難僅憑檢察官於聲請時現
    存之證據認定被告犯罪，揆諸首揭規定，顯無逕以簡易判決處刑餘地。原檢察官
    聲請以簡易判決處刑，容有未合，自應依通常程序進行審判。其次，依刑事訴訟
    法第四百五十一條第一項及第三項之規定，檢察官聲請以簡易判決處刑者，其聲
    請與起訴有同一之效力。本件如上所述，既認檢察官簡易判決之聲請於法未合，
    應依通常程序審判，則參照上開刑事訴訟法第四百五十一條第一項及第三項之規
    定，應認本件業經檢察官提起公訴，合先敘明。
二、訊據被告乙○○、丙○○均矢口否認有何前揭賭博犯行，被告乙○○辯稱：伊承
    認有到陳鴻仙經營之賭場，但當時是古德仁帶伊等前去投靠陳鴻仙的，但伊不是
    去擔任賭場保鑣或看場子，更沒有向陳鴻仙拿錢云云，而被告丙○○則辯稱：伊
    只是到賭場找袁志宏，並不是擔任保鑣把風的工作，至陳鴻仙雖有給伊等錢，但
    那是給伊等吃紅，一次一萬多元，並不是負責賭場安全之工作費用云云。然查，
    右開事實業據被告乙○○、丙○○分別於警訊時供承綦詳（見偵查卷第四十二頁
    背面、第四十三頁、第四十六頁背面），核與同案被告陳鴻仙、楊執中、袁志宏
    等人於警訊中所供情節相符（見偵查卷第八頁背面、第九頁、第十六頁背面、第
    二十二頁背面），參酌共犯陳鴻仙等人亦經本院以共同意圖營利聚眾賭博罪名判
    處有期徒刑在案，此有本院八十六年度訴字第四八二號刑事判決書乙份可稽，本
    件事證已明，是被告乙○○、丙○○二人前開所辯，要屬卸責之詞，均不足採信
    ，渠等犯行均堪以認定，應予依法論科。
三、核被告乙○○、丙○○所為，均係犯刑法第二百六十八條前段之意圖營利供給賭
    博場所罪，及同條後段之意圖營利聚眾賭博罪；被告乙○○、丙○○與陳鴻仙、
    李郭興、莊育通、彭錦鑫、李騰芳、黃寬弘、黃泉湖、黃肇華、彭盛桄、徐信順
    、周玉如、陳瑞明、游明春、陳國文、李文龍、劉基銘、林逸昌、張為師、徐木
    源、劉榮濟、張仲德、林定峰、陳俊旺、陳俊傑、陳少寬、古德仁、張為銓等人
    間就前述賭博犯行，有犯意聯絡及行為分擔，均為共同正犯。又被告二人所犯前
    開圖利供給賭博場所及圖利聚眾賭博二罪均係基於一個賭博犯意之決定，達成其
    同一犯罪之各個舉動，屬法律概念上之一行為，自屬想像競合犯，其以一行為觸
    犯前開二罪名，應分別依想像競合犯之規定，均從一重之意圖營利聚眾賭博罪處
    斷。復被告二人先後多次犯行，時間緊接，所犯構成要件相同，顯係基於概括之
    犯意而反覆為之，應依連續犯之規定以一罪論，並均依法加重其刑。末查被告乙
    ○○前於八十二年二月二十五日因違反麻醉藥品管理條例案件，經台灣新竹地方
    法院判處有期徒刑六月，如易科罰金以三十元折算一日，並於同年四月七日判決
    確定，嗣於同年月二十二日易科罰金執行完畢，此有台灣高等法院被告全國前案
    紀錄表存卷可按，其於刑之執行完畢後五年內再犯本件有期徒刑以上之罪，為累
    犯，應依法遞加重其刑。爰審被告二人均有犯罪前科，素行不良，及渠等犯罪之
    動機、參與職業賭場經營危害社會風氣、所參與之程度、時間、所得利益及犯後
    態度尚佳等一切情狀，各量處如主文所示之刑，並均諭知易科罰金之折算標準，
    以示懲儆。
據上論斷，應依刑事訴訟法第四百五十二條、第二百九十九條第一項前段，刑法第二
十八條、第五十六條、第二百六十八條、第五十五條、第四十七條、第四十一條，罰
金罰鍰提高標準條例第一條前段、第二條，判決如主文。
本案經檢察官張春暉到庭執行職務。
中      華      民      國      八十九    年      八    月    二十五    日
                                臺灣桃園地方法院刑事第二庭
                                      法  官  李  育  仁
右正本證明與原本無異。
如不服本判決，應於判決送達後十日內向本院提出上訴狀( 應附繕本 )，上訴於
臺灣高等法院。
                                      書記官  王  泰  元
中      華      民      國      八十九    年      九    月      一      日
附論罪科刑依據之法條：
刑法第二百六十八條
意圖營利，供給賭博場所或聚眾賭博者，處三年以下有期徒刑，得併科三千元以下罰
金。


司法院資訊處製作；財團法人民間司法改革基金會備份。
